臺灣臺北地方法院民事裁定　　　　　99年度執消債更字第27號
聲　請　人
即債務人　　李依琳
代　理　人　杜冠民律師
相　對　人
即債權人　　國泰世華商業銀行股份有限公司
法定代理人　汪國華
代　理　人　馮佳慧
相　對　人
即債權人　　澳商澳盛銀行集團股份有限公司台北分公司
法定代理人　經天瑞
相　對　人
即債權人　　渣打國際商業銀行股份有限公司
法定代理人　曾璟璇
相　對　人
即債權人　　遠東國際商業銀行股份有限公司
法定代理人　洪信德
相　對　人
即債權人　　台北富邦商業銀行股份有限公司
法定代理人　韓蔚廷
相　對　人
即債權人　　台新國際商業銀行股份有限公司
法定代理人　蔡榮棟
相　對　人
即債權人　　豐（台灣）商業銀行股份有限公司
法定代理人　李鐘培
相　對　人
即債權人　　日盛國際商業銀行股份有限公司
法定代理人　陳棠
相　對　人
即債權人　　大眾商業銀行股份有限公司
法定代理人　陳建平
代　理　人　李如鵑
相　對　人
即債權人　　聯邦商業銀行股份有限公司
法定代理人　李憲章
代　理　人　陳偉介
上列當事人間聲請消費者債務清理事件，本院裁定如下：
    主  文
債務人所提如附件一所示之更生方案應予認可。
債務人在未依更生條件全部履行完畢前，應受如附件二所示之生
活程度限制。
    理  由
一、本件原債權人香港商香港上海豐銀行股份有限公司之資產
    、負債及在台分行部分營業分割予債權人豐(台灣)商業銀
    行股份有限公司；原債權人友邦國際信用卡股份有限公司之
    債權由債權人遠東國際商業銀行股份有限公司受讓；原債權
    人荷商荷蘭銀行股份有限公司台北分公司在台資產、負債及
    營業，由澳商澳盛銀行集團股份有限公司台北分公司承受，
    各有行政院金融監督管理委員會函、同意書等件在卷足憑，
    其等聲明承當本件程序，核應准許，合先敘明。
二、按債務人有薪資、執行業務所得或其他固定收入，法院認更
    生方案之條件公允者，得不經債權人會議可決，逕依債務人
    之聲請或依職權以裁定認可更生方案；法院為認可之裁定時
    ，因更生方案履行之必要，對於債務人在未依更生條件全部
    履行完畢前之生活程度，得為相當之限制，消費者債務清理
    條例第64條第1項、第62條第2項分別定有明文。
三、查債務人經本院99年度消債抗字第11號裁定開始更生程序，
    其於泰盛行企業有限公司擔任美工委外設計一職，確有每月
    平均新台幣(下同)19,000元之固定收入，並無年終獎金，其
    名下並無任何財產，有泰盛行企業有限公司出具之證明書、
    99年10月26日調查筆錄、98年度稅務電子閘門財產所得調件
    明細表附卷可稽。次查債務人所提如附件所示之更生方案，
    其條件為自更生方案確定後之次月10日為第1期，以每1個月
    為1期，每期清償9,000元，共清償96期，合計 8年，總清償
    數額864,000元，清償成數 35.08%，並於每期當月10日依債
    權比例，按期分別給付予各債權人。該更生方案經轉知各債
    權人，除債權人台新國際商業銀行股份有限公司確答同意，
    債權人遠東國際商業銀行股份有限公司、台北富邦商業銀行
    股份有限公司及聯邦商業銀行股份有限公司逾期始以書面確
    答不同意，應視為同意，其餘債權人均以書面確答不為同意
    ，不符消費者債務清理條例第60條第2項規定之可決條件。
四、再查債務人每月平均收入為19,000元，已見前述，其每月支
    出提列9,933元，低於行政院主計處公布之100年新北市每人
    每月最低生活費用10,792元，並無浪費情事，其以每月收入
    扣除支出之近全數餘額 9,000元作為每期清償金額，共清償
    96期，合計8年，總清償數額達864,000元，足認債務人已盡
    清償能事。至債權人不同意更生方案之理由略以：清償成數
    過低、債務人工作年限尚有21年，得以未來所得再增加清償
    成數、健保費659元過高、每月支出包含補貼父母1,100元之
    貸款支出並無必要云云，惟查更生方案之清償成數並非認可
    更生方案之唯一標準，倘債務人所列收入確實，支出又屬必
    要，並以收入扣除支出之餘額用供清償，其方案堪認適當；
    又消費者債務清理條例之訂定，係為使不幸陷於經濟上困境
    之消費者，有重建復甦之機會，同條例第53條第2項第3款復
    規定更生方案最終清償期僅得延長為 8年，本件債務人已提
    出最長清償期限8年之更生方案，殊無再刻以8年後之未來所
    得增加清償之餘地；又債務人擔任美工委外設計，其健保投
    保單位為新店區公所，已提出保險費支出單據，並無過高之
    情；再債務人為成年人與父母同住於其父名下之新北市新店
    區中興路住所，該房地所擔保現存債權尚有 250萬元，有第
    一商業銀行股份有限公司陳報狀在卷可稽，債務人就其住之
    需求，支出相當於租金之費用予其父母，並無不當，況其每
    月支出總額並未逾最低生活費標準，已見前述，是債權人上
    開主張均不足採。上開更生方案核屬公允、適當、可行，且
    無同條例第64條第 2項所定不應認可之消極事由存在，爰依
    同條例第64條第 1項規定，不經債權人會議可決，以裁定認
    可該更生方案。另依同條例第62條第 2項規定，就債務人在
    未依更生條件全部履行完畢前之生活程度，予以相當之限制
    ，爰裁定如主文。
五、如不服本裁定，應於裁定送達後10日內，以書狀向本院司法
    事務官提出異議。
中    華    民    國   100    年    3     月    31    日
              民事執行處司法事務官  林夢雯
附件一：更生方案。
附件二：更生債務人之生活限制。